【裁判字號】    90,易,1400
【裁判日期】    901217
【裁判案由】    毀損等
【裁判全文】
臺灣屏東地方法院刑事判決                          九十年度易字第一四號
    公  訴  人  臺灣屏東地方法院檢察署檢察官
    被      告  甲○○
右列被告因毀損等案件，經檢察官提起公訴（九十年度偵字第六六三六號），本院判
決如左：
    主  文
甲○○毀損他人之物，足以生損害於他人，處有期徒刑月，如易科罰金，以佰元
折算壹日；又以加害財產之事，恐嚇他人，致生危害於安全，處有期徒刑貳月，如易
科罰金，以佰元折算壹日。應執行有期徒刑肆月，如易科罰金，以佰元折算壹日
。
    事  實
一、甲○○為乙○○之弟，因不滿乙○○不再照顧其子女，竟於民國九十年九月二十
    四日下午一時許，至屏東縣里港鄉○○村○○路十六號乙○○家中，持撿到之木
    棍將乙○○住處窗戶玻璃二十六塊擊破，隨後將該木棍丟棄。嗣其毀損窗戶後，
    行經里港鄉瀰力村聖合宮前，適遇乙○○夫妻二人，甲○○即與乙○○夫妻發生
    爭執，並以「乙○○如果不在十分鐘內回家，就放火燒你房子」等加害財產之事
    ，同時恐嚇乙○○及其夫丙○○，致其二人心生畏懼，並生危害於二人財產之安
    全。
二、案經乙○○、丙○○訴由屏東縣警察局里港分局報請台灣屏東地方法院檢察署檢
    察官偵查起訴。
    理  由
一、訊據被告甲○○固坦承有持木棍擊破乙○○住處窗戶玻璃二十六塊之事實，惟矢
    口否認有何恐嚇犯行，辯稱：伊是在廟那裡罵他們而已，並沒有說要燒房子云云
    ，經查：（一）右開毀損犯行，業據被告坦認在卷，核與告訴人乙○○指訴情節
    相符，且有乙○○住處窗戶玻璃受損之照片四幀附卷可按，被告此部分毀損犯行
    ，事證明確，足堪認定。（二）被告雖矢口否認有何恐嚇犯行，然上開恐嚇犯行
    ，業據親耳聽聞之丙○○及乙○○指訴在卷，並互核相符，況被告自承於打破玻
    璃返家途中恰遇乙○○夫妻二人且與之發生口角爭執，再徵諸被告當時係在以木
    棍毀損乙○○家中前後共二十六片窗戶玻璃之餘怒下，足見其對乙○○之怒意正
    熾，是被告挾其怒意以將放火燒屋等含有毀損意圖之言詞恐嚇乙○○夫妻，應屬
    可信，被告上開所辯，係為避重就輕之詞，不足採信，事證明確，其恐嚇犯應堪
    認定。
二、核被告所為，係犯刑法第三百五十四條毀損、第三百零五條恐嚇危害安全罪。被
    告以一恐嚇行為，侵害乙○○、丙○○二人之法益，係一行為觸犯數罪名，為想
    像競合犯，應從一重論處恐嚇危害安全罪。被告所犯上開二罪，犯意各別，罪名
    不同，應分別併罰。爰審酌被告犯罪之手段、動機、犯後態度、迄今未與告訴人
    和解等一切情狀，量處如主文所示之刑，並諭知易科罰金之折算標準及定其應執
    行刑。被告犯毀損罪所用木棍非被告所有，且已丟棄，業據其供承在卷，爰不為
    沒收之宣告，附此敘明。
據上論斷，應依刑事訴訟法第二百九十九條第一項前段，刑法第三百五十四條、第三
百零五條、第五十五條、第四十一條第一項前段、第五十一條第五款，罰金罰鍰提高
標準條例第一條前段、第二條，判決如主文。
本案經檢察官何克昌到庭執行職務。
中      華      民      國      九十      年    十二    月    十七    日
                                      臺灣屏東地方法院刑事第三庭
                                          審判長法  官  黃國永
                                                法  官  陳姵君
                                                法  官  翁世容
右正本證明與原本無異。
對於本判決如有不服應於收受送達後十日內向本院提出上訴書狀上訴於台灣高等法院
高雄分院並按他造當事人之人數附具繕本。
                                                書記官  潘美碧
中      華      民      國      九十      年      十二      月   十七  日
附錄：
中華民國刑法第三百五十四條：
毀棄、損壞前二條以外之他人之物或令致不堪用，足以生損害於公眾或他人者，處二
年以下有期徒刑、拘役或五百元以下罰金。
中華民國刑法第三百零五條：
以加害生命、身體、自由、名譽、財產之事，恐嚇他人致生危害於安全者，處二年以
下有期徒刑、拘役或三百元以下罰金。


司法院資訊處製作；財團法人民間司法改革基金會備份。
